最高法院刑事判決　　　　　　一○○年度台上字第五九二二號
上　訴　人　曾正賢
上列上訴人因違反毒品危害防制條例案件，不服台灣高等法院台
中分院中華民國一○○年八月十二日第二審判決（一○○年度上
訴字第一六四六號，起訴案號：台灣台中地方法院檢察署九十九
年度毒偵字第四三三六號），提起上訴，本院判決如下：
    主  文
上訴駁回。
    理  由 
一、施用第一級毒品部分
按刑事訴訟法第三百七十七條規定，上訴於第三審法院，非以判
決違背法令為理由，不得為之。是提起第三審上訴，應以原判決
違背法令為理由，係屬法定要件。如果上訴理由狀並非依據卷內
訴訟資料，具體指摘原判決不適用何種法則或如何適用不當，或
所指摘原判決違法情事，顯與法律規定得為第三審上訴理由之違
法情形不相適合時，均應認其上訴為違背法律上之程式，予以駁
回。又依協商程序所為之科刑判決，除有刑事訴訟法第四百五十
五條之四第一項第一款所示，即於聲請協商程序終結前，被告撤
銷協商合意或檢察官撤回協商聲請者；同條項第二款所示，即被
告協商之意思非出於自由意志者；同條項第四款所示，即被告所
犯之罪非刑事訴訟法第四百五十五條之二第一項所定得以協商判
決者；同條項第六款所示，即被告有其他較重之裁判上一罪之犯
罪事實者；同條項第七款所示，即法院認應諭知免刑或免訴、不
受理者情形之一；及違反刑事訴訟法第四百五十五條之四第二項
所示，即法院應於協商合意範圍內為判決。法院為協商判決所科
之刑，以宣告緩刑或二年以下有期徒刑、拘役或罰金為限之規定
者外，不得上訴，此觀刑事訴訟法第四百五十五條之十第一項之
規定自明。本件原判決以第一審經檢察官聲請及上訴人同意後，
由上訴人、檢察官進行協商程序，法官並當庭告知上訴人所認罪
名、法定刑，及適用認罪協商程序判決，上訴人所喪失之相關權
利，暨協商科刑判決限制上訴範圍等相關事項後，上訴人認罪並
表示協商係出於其自由意志，第一審乃依檢察官與上訴人協商之
結果，論上訴人以施用第一級毒品罪（累犯），處有期徒刑一年
；施用第二級毒品罪（累犯），處有期徒刑七月，應執行有期徒
刑一年四月，有台灣台中地方法院檢察署檢察官認罪協商聲請書
、第一審協商程序相關筆錄附卷可稽。上訴人就施用第一級毒品
部分提起第二審上訴，並未主張其有刑事訴訟法第四百五十五條
之十第一項但書所示，即例外得對協商判決提起上訴之情形，因
而依刑事訴訟法第三百六十七條、第三百七十二條等規定，不經
言詞辯論逕予駁回上訴人在第二審之上訴，於法有據。上訴意旨
略以：伊於第一審自承係將第一、二級毒品放在玻璃球裏一同吸
食，為想像競合犯，應從一重之施用第一級毒品罪處斷云云。惟
本件檢察官係以上訴人分別施用第一級毒品海洛因及第二級毒品
甲基安非他命，所犯二罪應於併罰提起公訴，上訴人於檢察官偵
查及第一審協商時，均未曾主張其係同時施用第一級毒品海洛因
及第二級毒品甲基安非他命，提起本件第三審上訴後，始於法律
審之本院主張係同時施用第一級毒品及第二級毒品，為單純事實
之爭辯，並非依據卷內訴訟資料，具體指摘原判決不適用何種法
則或如何適用不當，且其就此部分提起第三審上訴，亦未主張有
刑事訴訟法第四百五十五條之十第一項但書所示，即例外得對協
商判決提起上訴之情形，則依刑事訴訟法第四百五十五條之十第
一項前段之規定，自不得就此部分提起上訴。按諸第三審法院認
為上訴有刑事訴訟法第三百八十四條所定法律上不應准許者，應
以判決駁回之，刑事訴訟法第三百九十五條前段規定甚明。上訴
人竟復對施用第一級毒品部分提起上訴，顯為法所不許，應予駁
回。
二、施用第二級毒品部分
按刑事訴訟法第三百七十六條所列各罪之案件，經第二審判決者
，不得上訴於第三審法院，法有明文。本件上訴人另犯施用第二
級毒品部分，原判決維持第一審判決認係成立毒品危害防制條例
第十條第二項之罪，核屬刑事訴訟法第三百七十六條第一款之案
件，依上開說明，既經第二審判決，自不得上訴於第三審法院。
上訴人對此部分提起上訴，顯為法所不許，應予駁回。 
據上論結，應依刑事訴訟法第三百九十五條前段，判決如主文。
中    華    民    國  一○○  年    十    月  二十八  日
                      最高法院刑事第八庭
                          審判長法官  黃  一  鑫  
                                法官  張  春  福  
                                法官  林  勤  純  
                                法官  李  錦  樑  
                                法官  宋  明  中  
本件正本證明與原本無異
                                      書  記  官  
中    華    民    國  一○○  年   十一   月    三    日
                                                       s